【裁判字號】    91,易,884
【裁判日期】    920418
【裁判案由】    竊盜
【裁判全文】
臺灣新竹地方法院刑事判決                          九十一年度易字第八八四號
    公  訴  人  臺灣新竹地方法院檢察署檢察官
    被      告  甲○○
右列被告因竊盜案件，經檢察官聲請簡易判決處刑（九十一年度偵字第四四二二號）
，本院認應適用通常程序，判決如左：
    主  文
甲○○攜帶兇器毀越安全設備竊盜，累犯，處有期徒刑肆月，如易科罰金，以佰元
折算壹日。
    事  實
一、甲○○前曾於民國八十六年十二月間因違反麻醉管理條例，經本院判處有期徒刑
    三月，如易科罰金以三百元折算一日確定，並於八十七年五月二十九日易科罰金
    執行完畢。不知警惕，因代替朋友以支票向他人借錢而背書，嗣朋友無法還錢致
    須負擔支票款而需用錢，竟於九十一年七月三十日凌晨三時許，見丁○○所經營
    之位於新竹縣橫山鄉力行村九穹坪某商店（無店名），旁邊房子整修無人看守之
    際，認有機可趁，意圖為自己不法之所有，持所有之彈弓一把及拿取該整修房子
    之客觀上足以對人之生命、身體安全構成威脅且具有危險性可供兇器使用之破壞
    剪一把，從該整修之房子繞至該商店後方，先用彈弓將玻璃打破，再用破壞剪將
    鐵窗上鐵條剪斷，而毀壞該安全設備，並用木頭撐開被破壞之鐵條後，踰越鐵窗
    進入該商店竊得靈芝四台斤，得手後並將該破壞剪放回原處，甲○○沿路尋找合
    適買主，從路旁之招牌上得知丙○○專門蒐購靈芝，隨即與丙○○約定於當日上
    午九時許，在新竹縣關西鎮錦山里統一世界俱樂部停車場議價，適丁○○告知丙○○剛遭竊，與丙○○同至約定地點，發現甲○○欲出售之靈芝，即係丁○○剛
    遭竊之靈芝，經報警查獲並取出上開靈芝並由丁○○領回。
二、案經新竹縣警察局新埔分局報請臺灣新竹地方法院檢察署偵查聲請以簡易判決處
    刑，嗣經本院改依通常程序審理。
    理  由
一、認定犯罪事實所憑之證據及其認定之理由：
（一）被告甲○○於警局訊問時、檢察官偵查中及本院審理時之自白。
（二）被害人丁○○於警訊時指訴之失竊情節。
（三）證人丙○○於警訊及偵查中證述屬實。
（四）此外，並有贓物認領保管單一紙在可證。
（五）綜上，足認被告上開自白確與事實相符，本件事證已經明確，被告竊盜犯行足
      以認定，被告所為應予以依法論罪科刑。
二、論罪、刑罰加重、減輕及科刑與適用之法律：
（一）按刑法第三百二十一條第一項第三款之攜帶兇器竊盜罪，係以行為人攜帶兇器
      竊盜為其加重條件，此所謂兇器，其種類並無限制，凡客觀上足對人之生命、
      身體、安全構成威脅，具有危險性之兇器均屬之，且祇須行竊時攜帶此種具有
      危險性之兇器為已足，並不以攜帶之初有行兇之意圖為必要（最高法院七十九
      年度台上字第五二五三號裁判要旨足參）。經查，被告於竊盜時所持之破壞剪
      係金屬製品，質地堅硬，於客觀上足對人之生命、身體、安全構成威脅，可認
      定為具有危險性之兇器。次按，鐵窗具有防閑作用，屬於安全設備的一種，被
      告以破壞剪剪斷鐵窗鐵條並踰越進入被害人之商店，自屬刑法第三百二十一條
      第一項第二款所定毀壞踰越安全設備之行為。是核被告甲○○前開所為，係犯
      刑法第三百二十一條第一項第二款、第三款之攜帶兇器毀壞踰越安全設備竊盜
      既遂罪。
（二）累犯：被告甲○○有事實欄所載之前案，有臺灣高等法院被告全國前案記錄表
      及臺灣新竹地方法院檢察署刑案資料查註紀錄表各一份為證，其五年以內再犯
      本件有期徒刑以上之罪，為累犯，應依刑法第四十七條規定，加重其刑。
（三）刑法第五十九條事由：查被告雖係持破壞剪犯案，實則於現場並未實際造成人
      員身體、生命及安全構成威脅之情形，且靈芝亦遭現場查獲並由被害人領回，
      幸未造成被害人受有難以找回遭竊之物之實際重大損失；參以被告確係因支票
      債務致須每月償還債權人金額，且均如期清償，加以其工作不順遂致需款孔急
      等情，亦經證人乙○○於本院訊問時證述屬實（見本院卷宗第四十三頁），致
      被告竟不思正途而有本件犯行，在客觀上足以引起一般同情，是被告犯罪之情
      狀顯有可憫恕之處，其加重竊盜犯行如科以最低刑度仍嫌過重，爰依刑法第五
      十九條規定酌量減輕其刑。並依法先加後減之。
（四）科刑：
  １、主刑：審酌被告甲○○正值壯年，不思努力上進，僅因自身經濟能力困窘即攜
      帶客觀上足供兇器使用之破壞剪，毀壞他人鐵窗之安全設備，並踰越進入竊取
      他人財物，顯不尊重他人財產權益之犯罪動機、目的，及行竊之手段，被告尚
      須每月償還債權人之支票債務及其尚有三歲之幼子尚待扶養之生活狀況（此有
      前開證人乙○○之證述及戶籍謄本一份在卷可查，見本院卷宗第二十九頁以下
      ），曾有上開前科，素行尚有不良、及其所竊得財物之價值，而所竊得之財物
      亦由被害人領回，以致造成被害人所受損害降至最低程度，而被害人丁○○於
      本院審理時亦表示願意原諒被告，而被告犯罪後自警訊、偵查中及本院訊問審
      理時均能坦白承認犯行，態度尚稱良好等一切情狀，量處如主文所示之刑，並
      諭知易科罰金之折算標準，以資懲儆。
  ２、至被告行為時所使用之破壞剪、彈弓，雖係被告供犯罪所用之物而破壞剪並非
      被告所有，已經被告供承在卷，然均未扣案，而被告亦供認彈弓已經丟棄，為
      免將來執行困難，爰不宣告沒收。
三、依刑事訴訟法第二百九十九條第一項前段、第四百五十二條，刑法第第三百二十
    一條第一項第二款、第三款、第四十七條、第五十九條、第四十一條第一項，罰
    金罰鍰提高標準條例第二條，判決如主文。
本案經檢察官邱朝智到庭執行職務。
中      華      民      國    九十二    年      四      月     十八     日
                                臺灣新竹地方法院刑事第一庭
                                      法  官  馮  俊  郎
右正本證明與原本無異。
如不服本判決，應於判決送達後十日內向本院提出上訴狀（應附繕本），上訴於臺灣
高等法院。
                                      書記官  鄧  雪  怡
中      華      民      國    九十二    年      四      月     十八     日
附錄本案論罪科刑實體法條全文：
刑法第三百二十一條第一項第二款、第三款
犯竊盜罪而有左列情形之一者，處六月以上五年以下有期徒刑。
第二款：毀越門扇、牆垣或其他安全設備而犯之者。
第三款：攜帶兇器而犯之者。


司法院資訊處製作；財團法人民間司法改革基金會備份。
